臺灣桃園地方法院刑事判決　　　　　　　　　　　　　九十三年度易字第三八六號
　　公　訴　人　臺灣桃園地方法院檢察署檢察官
　　被　　　告　戊○○
右列被告因竊盜案件，經檢察官提起公訴（九十三年度偵緝字第二一五號）及移
辦（臺灣板橋地方法院檢察署九十三年度偵緝字第四一二號、臺灣臺北地方法院檢察
署九十三年度偵字第五三二六號），被告於準備程序中就被訴及移
罪之陳述，經本院合議庭裁定進行簡式審判程序，並判決如左：
    主  文
戊○○共同意圖為自己不法之所有，以詐術使人將第三人之物交付，未遂，累犯，處
有期徒刑壹年拾月。扣案之鑰匙壹把沒收。
    事  實
一、戊○○前曾於民國八十九年間因竊盜案件，經本院於九十年十月十二日以九十年
    度易字第一七八號判決判處有期徒刑一年，並於九十一年七月四日執行完畢，詎
    仍不知悔改。
二、戊○○意圖為自己不法之所有，並基於概括之犯意，先後於如附表一所示之時間
    、地點，以如附表一所示之方法，竊取如附表一所列之財物得手。又戊○○於竊
    得如附表一編號三乙○○所有之中華商業銀行信用卡後，復與羅芳義（另案聲請
    簡易判決處刑）共同基於意圖為自己不法所有之犯意聯絡，於附表二所示之時間
    、地點，以附表二所示之方法，推由羅芳義佯稱係該信用卡之真正持卡人，欲向
    店員丙○○購買手機一支（價值約新台幣—下同—一萬餘元），以此方法對丙○○施用詐術，經丙○○向發卡銀行確認結果，要求羅芳義出示身分證明，二人自
    知無法得逞，始放棄刷卡離去而未遂。嗣分別於下列時、地為警查獲：
    （一）於九十二年三月十六日十九時十分許，為警據報在台北縣新莊市○○路四
          Ｏ一巷十八號三樓查獲，並扣得如附表一編號一、二、三失竊之贓物。
    （二）於九十二年五月一日二十二時許，在桃園縣楊梅鎮○○里○鄰○○街六十
          五巷二號旁，為警查獲戊○○之友人徐金榮乘坐於如附表一編號四丁○○
          所有之車牌號碼ＮＨ—三四二三號自用小客車內，並扣得戊○○所有供行
          竊所用之鑰匙一把，惟戊○○則趁隙逃逸。
    （三）戊○○於竊得如附表一編號五之自用小貨車後，為警於九十三年三月八日
          二時許，在臺北市○○○路○段一七七巷巷口當場查獲，並扣得戊○○自
          他處拾得而供行竊所用之鑰匙一把。
三、案經桃園縣政府警察局楊梅分局報請臺灣桃園地方法院檢察署檢察官偵查起訴暨
    臺北縣政府警察局新莊分局報請臺灣板橋地方法院檢察署檢察官移送併辦及臺北
    市政府警察局松山分局報請臺灣臺北地方法院檢察署檢察官移送併辦。
    理  由
一、訊據被告戊○○就附表一、二所列之連續竊盜、詐購手機未遂等犯行均坦承不諱
    （見台灣桃園地方法院檢察署九十二年度偵緝字第二一五號偵查卷第二十九頁、
    第四十八頁，台灣台北地方法院檢察署九十三年度偵字第五三二六號偵查卷第八
    頁、第九頁、第三十四頁，台灣板橋地方法院九十三年度偵緝字第四一二號偵查
    卷宗第二十三頁、第四十頁，本院九十三年五月二十五日審理筆錄第四頁至第八
    頁），核與下列證人於警詢時所證述之情節及卷附書證相符，分列如下：
（一）被告就如附表一編號一、二部分之自白，核與證人即被害人庚○○、甲○○及
      照相館店員余雅純之證述相符（見台灣板橋地方法院九十二年度偵字第一四九
      八二號偵查卷第七頁、第二十三頁、第二十四頁、第五十五頁），並有台北縣
      政府警察局贓物認領保管單二紙附卷可稽。又上開被害人失竊之金融卡、信用
      卡等贓物，係於被告寄宿之台北縣新莊市○○路四Ｏ一巷十八號三樓屋內房間
      中，被告所遺留之皮包內查獲乙節，復據證人即該址屋主謝禎宗於警詢時證述
      明確（同上卷宗第二十六頁、第三十一頁）。
（二）被告就附表一編號三、附表二部分之自白，核與證人即被害人乙○○於警詢時
      所證述失竊之情節相符（同上卷宗第二十一頁、第三十一頁）。又證人乙○○
      所失竊之中華商業銀行信用卡遭被告竊取得手後，復由被告夥同羅芳義共同持
      該信用卡，至台北縣新莊市○○路五六五號冠杰通訊行購買行動電話乙支未遂
      之事實，業據證人即共犯羅芳義證述明確（同上卷宗第十九頁、第二十五頁、
      第三十一頁、第五十四頁），並核與證人即該通訊行店員丙○○證述：有見被
      告與另名男子（羅芳義）共同持乙○○之信用卡來伊店裡，欲購買一支行動電
      話等語相符（同上卷宗第二十五頁、第三十一頁、第五十四頁）。
（三）被告就附表一編號四部分之自白，核與證人即被害人丁○○於警詢時證述其失
      竊之情節相符（見臺灣桃園地方法院檢察署九十二年度偵字第八二九四號偵查
      卷宗第八頁），並據證人徐金榮證述明確在卷（同上卷宗第五頁、第九頁），
      復有贓物認領保管單、車輛竊盜車牌失竊資料個別查詢報表、查詢車輛認可資
      料一紙及鑰匙一把分別附卷、扣案可佐。
（四）被告就附表一編號五部分之自白，核與證人即被害人己○○於警詢時證述失竊
      之情節相符（見台灣台北地方法院檢察署九十三年度偵字第五三二六號偵查卷
      第十二頁），並有贓物認領保管收據一紙、車牌號碼ＡＨ—五六一一號自用小
      貨車照片影本三紙及鑰匙一把分別在卷、扣案可稽。
    綜上所述，堪認被告之自白與事實相符，自得採為論罪之依據。本件事證已臻明
    確，被告右開犯行洵堪認定。
二、核被告戊○○就附表一部分所為，係犯刑法第三百二十條第一項之竊盜罪，就附
    表二因詐購手機並未得逞部分之犯行，核係犯同法第三百三十九條第三項、第一
    項之詐欺取財未遂罪。被告先後五次竊盜犯行，時間緊接，所犯罪名與構成要件
    均相同，顯係基於概括犯意而為，為連續犯，應依刑法第五十六條規定論以一罪
    ，並加重其刑。公訴人雖僅就被告如附表一編號四之犯行提起公訴，然檢察官就
    犯罪事實一部起訴者，其效力及於全部，本件被告如事實欄所載其餘部分之犯罪
    事實，與起訴並經本院論罪科刑之部分，有連續犯之關係，已如前述，本院自應
    就屬於裁判上一罪之部分一併加以審理。被告所犯刑法第三百三十九條第三項、
    第一項之詐欺未遂罪，與羅芳義有犯意聯絡及行為分擔，為共同正犯。被告與羅
    芳義就詐購手機部分，已著手於詐欺取財行為之實行而不遂，為未遂犯，爰依刑
    法第二十六條規定，減輕其刑。被告所犯連續竊盜罪與詐欺取財未遂罪間，有方
    法結果之牽連關係，依刑法第五十五條規定，應從一重之詐欺取財未遂罪處斷（
    刑法第三十五條第二項後段參照）。被告前曾於八十九年間因竊盜案件，經本院
    於九十年十月十二日以九十年度易字第一七八號判決判處有期徒刑一年，並於九
    十一年七月四日執行完畢，此有臺灣高等法院被告全國前案紀錄表一份在卷可證
    ，其於五年之內，再犯本件有期徒刑以上之罪，為累犯，應依刑法第四十七條之
    規定遞加重其刑。爰審酌被告曾有竊盜罪前科、素行不良，並經執行出監後仍未
    知檢束其行為，其於本案犯罪之手段係徒手行竊、所竊得財物之價值，及被告於
    本件犯罪後於警、偵訊及本院調查審理時均坦承前開犯行，態度良好等一切情狀
    ，量處如主文所示之刑。
三、沒收部分：
（一）被告於九十二年五月一日二十二時許，在桃園縣楊梅鎮○○里○鄰○○街六十
      五巷二號旁，經警查獲並扣得之鑰匙一把（臺灣桃園地方法院檢察署九十二年
      度保管字第二三六四號），係被告所有供本案竊盜所用之物，業據其自承無訛
      ，依法應予宣告沒收。
（二）另被告於九十三年三月八日二時許，在台北市○○○路○段一七七巷巷口為警
      查獲時所扣得之鑰匙一把（台灣台北地方法院檢察署九十三年度藍保管字第０
      四四七號），被告自陳係自他處拾得，而否認為其所有，亦無證據證明確為其
      所有之物，核與刑法第三十八條第三項「屬於犯人」之沒收要件有間，不在本
      案沒收之列。
四、本件被告所犯係死刑、無期徒刑或最輕本刑為三年以上有期徒刑以外之罪，其於
    準備程序中就被訴事實為有罪之陳述，經本院告知簡式審判程序之旨，並聽取公
    訴人、被告之意見後，爰依刑事訴訟法第二百七十三條之一第一項規定合議裁定
    由受命法官獨任進行簡式審判程序，附此敘明。
據上論斷，應依刑事訴訟法第二百九十九條第一項前段、第二百七十三條之一第一項
，刑法第二十八條、第三百三十九條第三項、第一項、第三百二十條第一項、第五十
五條、第二十六條、第四十七條、第三十八條第一項第二款，罰金罰鍰提高標準條例
第一條前段，判決如主文。
本案經檢察官張尹敏到庭執行職務。
中      華      民      國    九十三    年      六      月      八      日
                                      臺灣桃園地方法院刑事第六庭
                                          法  官  陳永來
右正本證明與原本無異。
如不服本判決，應於判決送達後十日內向本院提出上訴狀( 應附繕本 )，上訴於
臺灣高等法院。
                                          書記官  洪明媚
中      華      民      國    九十三    年      六      月      八      日
附論罪科刑依據之法條：
刑法第三百二十條第一項
意圖為自己或第三人不法之所有，而竊取他人之動產者，為竊盜罪，處五年以下有期
徒刑、拘役或五百元以下罰金。
刑法第三百三十九條 (普通詐欺罪)
意圖為自己或第三人不法之所有，以詐術使人將本人或第三人之物交付者，處五年以
下有期徒刑、拘役或科或併科一千元以下罰金。
以前項方法得財產上不法之利益或使第三人得之者，亦同。
前二項之未遂犯罰之。
附表一：
┌──┬────┬────┬────┬─────────┬───┬────
│編號│行為人  │ 時  間 │ 地  點 │ 犯  罪  方  法│被害人│失竊財物
├──┼────┼────┼────┼─────────┼───┼────
│一  │戊○○  │九十二年│台北市南│戊○○乘庚○○所有│庚○○│庚○○所
│    │        │三月五日│港區福山│之機車置物箱未上鎖│      │之台新銀
│    │        │二十時許│街五十六│之際，徒手竊取其內│      │信用卡、
│    │        │        │巷一之一│之手提包一只。    │      │一銀行信
│    │        │        │號前    │                  │      │卡、土地
│    │        │        │        │                  │      │行信用卡
│    │        │        │        │                  │      │彰化銀行
│    │        │        │        │                  │      │用卡、彰
│    │        │        │        │                  │      │銀行金融
│    │        │        │        │                  │      │、第一銀
│    │        │        │        │                  │      │金融卡、
│    │        │        │        │                  │      │南銀行金
│    ││        │        │                  │      │卡、郵局
│    │        │        │        │                  │      │款卡、汐
│    │        │        │        │                  │      │農會金融
│    │        │        │        │                  │      │及現金五
│    │        │        │        │                  │      │元。
├──┼────┼────┼────┼─────────┼───┼────
│二  │戊○○  │九十二年│台北縣汐│戊○○進入上址之照│甲○○│甲○○所
│    │        │三月十日│止市秀峰│相館內詢問購買數位│      │之台北市
│    │        │二十一時│街一○○│相機，乘店員余雅純│      │行金融卡
│    │        │四十五分│號（不知│上樓之際，徒手竊取│      │花旗銀行
│    │        │許      │名之照相│甲○○所有置於櫃檯│      │用卡、合
│    │        │        │館）    │旁之皮包一只。    │      │金庫信用
│    │        │        │        │                  │      │、中興百
│    │        │        │        │    │      │信用卡、
│    │        │        │        │                  │      │民健保Ｉ
│    │        │        │        │                  │      │卡及皮包
│    │        │        │        │                  │      │個。
├──┼────┼────┼────┼─────────┼───┼────
│三  │戊○○  │九十二年│台北縣新│戊○○進入上址修車│乙○○│乙○○所
│    │        │三月十六│莊市新泰│廠內，詢問修理輪胎│      │之ＰＨＳ
│    │        │日十五時│路四一三│之事宜，乘員工吳宗│      │動電話乙
│    │        │許      │巷一號  │憲不注意之際，徒手│      │，身分證
│    │        │        │        │竊取其所有置於桌上│      │張、汽車
│    │        │        │        │之背包得手，並取出│      │機車駕照
│    │        │        │        │背包內之財物後，將│      │乙張、汽
│    │        │        │        │該只背包丟棄於上址│      │行照乙張
│    │        │        │        │修車廠內之廁所。  │      │中華商業
│    │    │        │        │                  │      │行信用卡
│    │        │        │        │                  │      │張、郵局
│    │        │        │        │                  │      │款卡一張
│    │        │        │        │                  │      │現金一千
│    │        │        │        │                  │      │百元。
├──┼────┼────┼────┼─────────┼───┼────
│四  │戊○○  │九十二年│臺中市福│戊○○乘丁○○所有│丁○○│丁○○所
│    │        │四月二十│仁街四十│之車號ＮＨ－三四二│      │之車號Ｎ
│    │        │八日八時│七號前  │三號自用小客車停於│      │－三四二
│    │        │許      │        │路旁未上鎖之際，以│      │號自用小
│    │        │        │        │其所有之鑰匙一支，│      │車一輛。
│    │        │        │        │竊取之。          │      │
├──┼────┼────┼────┼─────────┼───┼────
│五  │戊○○  │九十三年│台北市松│戊○○乘己○○所有│己○○│己○○所
│    │        │三月八日│山區八德│之車號ＡＨ－五六一│      │之車號Ａ
│    │        │二時許  │路三段十│一號自用小貨車停於│      │－五六一
│    │        │        │二巷五七│路旁未上鎖之際，以│      │號自用小
│    │        │        │弄四○之│於他處拾得之鑰匙一│      │車一輛。
│    │        │        │二號前  │支，竊取之。      │      │
└──┴────┴────┴────┴─────────┴───┴────
附表二：
┌───────┬────┬────┬─────────┬───┬────
│行 為 人     │ 時  間 │ 地  點 │ 犯  罪  方  法   │被害人│失竊財物
├───────┼────┼────┼─────────┼───┼────
│ 戊 ○ ○     │九十二年│台北縣新│戊○○及羅芳義共同│冠杰通│無
│ 羅 芳 義     │三月十六│莊市幸福│持戊○○竊來之吳宗│訊行  │
│              │時下午四│路五六五│憲所有之中華商業銀│丙○○│
│        │時許    │號之冠杰│行信用卡一張，推由│      │
│              │        │通訊行  │羅芳義佯稱係該信用│      │
│              │        │        │卡真正持有人，欲向│      │
│              │        │        │店員丙○○購買手機│      │
│              │        │        │一支（價值約一萬餘│      │
│              │        │        │元），以此詐術方法│      │
│              │        │        │對其施用詐術，因張│      │
│              │        │        │揚龍依發卡銀行之指│      │
│              │        │        │示，要求羅芳義出示│      │
│              │        │        │身分證明，二人自知│      │
│              │        │        │不能得逞，方放棄刷│      │
│              │        │        │卡離去。          │      │
└───────┴────┴────┴─────────┴───┴────
